---
title: "Rladies"
subtitle: "⚔<br/> Resistencia Corrientes"
author: "Trucos y tips de dplyr"
date: "-- de Agosto de 2019"
output:
  xaringan::moon_reader:
    css: ["default", "rladies", "rladies-fonts"]
    nature: 
      highlightStyle: github
      highlightLines: true
---
```{r setup, include=FALSE}
options(htmltools.dir.version = FALSE)
```
class: center, middle

# Bienvenidas!!

---


---
class: inverse, center, middle

<img src="http://bit.ly/2GbpWVi" width="20%" align="top" />

# ¿Qué vamos a ver hoy?

### 1° Parte: Funciones útiles 
### 2° Parte: Funciones Principales
### 3° Parte: Otras funcionalidades

---
<img src="http://bit.ly/2GbpWVi" width="10%" align="right" />

# Dataset: Gapminder
```{r eval=FALSE, tidy=FALSE}
install.packages("gapminder")
```
--
.pull-left[
```{r plot-last, fig.show = 'hide', warning=FALSE, message=FALSE}
library(ggplot2)
library(gapminder)
library(dplyr)
ggplot(filter(gapminder, year==2007), aes(x = gdpPercap, y = lifeExp)) +
  scale_x_log10(labels = scales::dollar) +
  geom_point(aes(size = pop, fill = continent), shape = 21, colour = "white", alpha = 0.6) +
  scale_fill_brewer(palette = "Set2") +
  scale_size_continuous(range = c(1, 20)) +
  labs(title = "",
       subtitle = "Relationship between life expectancy and income, 2007",
       caption = "Source: Gapminder.org",
       x = "GDP per capita ($)",
       y = "Age (years)") +
  guides(size = FALSE) +
  theme(panel.grid.major.x = element_blank(),
        legend.position = "right", 
        legend.title = element_blank())
```
]
.pull-right[
```{r ref.label = 'plot-last', echo = FALSE, fig.retina=3}
```
]
---

---

# data.frame vs. tibble
- data.frame es una estructura nativas de rbase y está disponible sin necesidad de instalar ningún paquete adicional. Es una estructura tabular organizada en filas y columnas. Se puede acceder a las columnas mediantes colnames() y los nombres de las filas, como rownames().
- tibble, sin embargo, es parte de tidyverse. También presenta una estructura tabular, en filas y columnas. Los tibbles eliminan los rownames por defecto, para tener mejor compatibilidad con bases de datos SQL.

- Ambas formas son intercambiables mediante los comandos

```{r message=FALSE, warning=FALSE, eval=FALSE}
rbase::as.data.frame()
tidyverse::as_tibble()
```

--
- Slicing
```{r, message=FALSE, warning=FALSE, eval=FALSE}
iris$Sepal.Length
iris[["Sepal.Length"]]
```

```{r, message=FALSE, warning=FALSE, eval=FALSE, echo=FALSE}
tibble::as_tibble(iris)
```


```{r, message=FALSE, warning=FALSE, eval=FALSE}
iris %>% .$Sepal.Length
iris %>% .[["Sepal.Length"]]
```



---

class: inverse, middle, center
<img src="http://bit.ly/2GbpWVi" width="20%" align="center" />

# Funciones Útiles

---
<img src="http://bit.ly/2GbpWVi" width="10%" align="right" />

# Funciones Útiles

###Cargamos el paquete dplyr
```{r message=FALSE, warning=FALSE}
library(dplyr)
library(gapminder)
```
--
## head()
```{r }
head(gapminder)
```

---
<img src="http://bit.ly/2GbpWVi" width="10%" align="right" />

#Funciones Útiles 

## tail()
```{r }
tail(gapminder)
```


---
<img src="http://bit.ly/2GbpWVi" width="10%" align="right" />

#Funciones Útiles

## glimpse()
```{r }
glimpse(gapminder)
```


---
<img src="http://bit.ly/2GbpWVi" width="10%" align="right" />

#Funciones Útiles

## slice()
```{r gapminder, warning=FALSE}
dplyr::slice(gapminder, 5L)
```


---
<img src="http://bit.ly/2GbpWVi" width="10%" align="right" />

#Funciones Útiles

## str()

```{r }
str(gapminder)
```

---
<img src="http://bit.ly/2GbpWVi" width="10%" align="right" />

#Funciones Útiles

## summary()

```{r }
summary(gapminder)
```

---
class: inverse, middle, center

# Operador pipe 
# %>%

---
# Operador pipe %>%
- El operador pipe nos permite concatenar funciones y objetos en R, de forma que el código tenga un aspecto más ordenado, siguiendo la filosofía de tidyverse. 




---
class: inverse, middle, center

<img src="http://bit.ly/2GbpWVi" width="20%" align="top" />


# Funciones principales de dplyr 

---
class: middle, center
<img src="http://bit.ly/2GbpWVi" width="10%" align="right" />



## select(): extraer columnas
## filter(): extraer filas siguiendo una restricción lógica
## mutate(): derivar nuevas variables
## summarise(): cambiar la unidad de análisis
## arrange(): organizar filas por variables
## group_by(): agrupa según un determinado criterio

---
<img src="http://bit.ly/2GbpWVi" width="10%" align="right" />

# select()

- Podemos extraer columnas

```{r }
gapminder %>%
  select(country, lifeExp, gdpPercap)
```

.footnote[[*]
Mas información en https://dplyr.tidyverse.org/reference/select.html]

---
<img src="http://bit.ly/2GbpWVi" width="10%" align="right" />

# select()
- Podemos renombrar variables

```{r }

```

---
<img src="http://bit.ly/2GbpWVi" width="10%" align="right" />

#Tip 1: si tenemos que seleccionar las mismas columnas muchas veces

```{r message=FALSE, warning=FALSE}
cols<-c("country", "lifeExp", "gdpPercap")

gapminder %>%
  select(!!cols)
```
---
<img src="http://bit.ly/2GbpWVi" width="10%" align="right" />

#Tip 2: seleccionar según una expresión regular (regex)

```{r message=FALSE, warning=FALSE}
gapminder %>%
  select(matches("gdp"))%>%
  head
```

---
<img src="http://bit.ly/2GbpWVi" width="10%" align="right" />

#Tip 3: para reordenar columnas

```{r message=FALSE, warning=FALSE}
gapminder %>%
  select("lifeExp", "gdpPercap", everything())%>%
  head
```

---
<img src="http://bit.ly/2GbpWVi" width="10%" align="right" />

# select_all()

- Permite seleccionar todas las columnas y aplicar una operación a todas las columnas

```{r message=FALSE, warning=FALSE}
gapminder %>%
  select_all(toupper) %>%
  head
```


- Para deshacer el cambio anterior
```{r message=FALSE, warning=FALSE, eval=FALSE}
gapminder %>%
    select_all(tolower)
```

---
<img src="http://bit.ly/2GbpWVi" width="10%" align="right" />

# filter()

- Realizamos el filtrado según un valor numérico de una variable. Para ello utilizamos los siguientes operadores: >, >=, <, =<, ==, !=

```{r }
gap2<- gapminder %>%
  filter(lifeExp > 80)
head(gap2)
```

.footnote[[*]
Mas información en https://dplyr.tidyverse.org/reference/filter.html]
---
<img src="http://bit.ly/2GbpWVi" width="10%" align="right" />

# filter()

- Si queremos realizar un filtrado según un rango, lo hacemos de la siguiente manera

```{r message=FALSE, warning=FALSE}
gapminder %>%
  select (country, lifeExp, year) %>%
  filter(lifeExp >= 60, lifeExp < 85) %>%
  head
```

---
<img src="http://bit.ly/2GbpWVi" width="10%" align="right" />


- También podemos hacerlo combinando con between():

```{r message=FALSE, warning=FALSE}
gapminder %>%
  select (country, lifeExp, year) %>%
  filter(between(lifeExp, 60, 85)) %>%
  head
```



---
<img src="http://bit.ly/2GbpWVi" width="10%" align="right" />

# mutate()

- mutate() es una función que nos permite crear una nueva columna en un tibble, realizando una operación con otras ya existentes.

```{r }
gapminder %>%
  mutate(gdp = pop * gdpPercap) %>%
  head
```


.footnote[[*] 
Más información en https://dplyr.tidyverse.org/reference/mutate.html]

---
<img src="http://bit.ly/2GbpWVi" width="10%" align="right" />

# summarise()


```{r message=FALSE, warning=FALSE}
gdp_bycontinents <- gapminder %>%
    group_by(continent) %>%
    summarize(mean_gdpPercap=mean(gdpPercap))
gdp_bycontinents
```

.footnote[[*] 
Más información en https://dplyr.tidyverse.org/reference/summarise.html]
---
<img src="http://bit.ly/2GbpWVi" width="10%" align="right" />

# summarise_all()

- Requiere una función que se aplicará a todas las columnas

```{r message=FALSE, warning=FALSE}
iris %>%
  group_by(Species) %>%
  summarise_all(mean)%>%
  head
```


---
<img src="http://bit.ly/2GbpWVi" width="10%" align="right" />

#summarise_at()

- Requiere dos argumentos, uno indicando las columnas que se tendrán en cuenta, y luego forma en que se resumirán los datos.  

```{r message=FALSE, warning=FALSE}
iris %>%
  group_by(Species) %>%
  summarise_at(vars(contains("Sepal")), mean)
  head
```



---
<img src="http://bit.ly/2GbpWVi" width="10%" align="right" />

# arrange()


- Podemos reordenar los datos según otro criterio, por ejemplo, en vez de países, reordernarlos según año. 

```{r message=FALSE, warning=FALSE}
gapminder %>%
  arrange(year, country)
```

.footnote[[*] 
Más información en https://dplyr.tidyverse.org/reference/arrange.html]
---
<img src="http://bit.ly/2GbpWVi" width="10%" align="right" />

# arrange()

- Podemos reordenarlos de manera descendente

```{r message=FALSE, warning=FALSE}
gapminder %>%
  filter(year == 2007) %>%
  arrange(desc(lifeExp))
```

---
<img src="http://bit.ly/2GbpWVi" width="10%" align="right" />

#Tip: Encontrar los top 5 valores más altos o más bajos

```{r message=FALSE, warning=FALSE}
gapminder %>%
  top_n(5, lifeExp) %>%
  head
```

---

class: inverse, middle, center

# Otras funcionalidades de dplyr

---
class: inverse, middle, center

# Vamos a combinar los verbos anteriores con 
# dplyr_all
# dplyr_if
# dplyr_at

---
class: inverse, middle, center

# dplyr_all: realizar una operación a todas las variables
# dplyr_if: realizar una operación en un set de variables que fueron seleccionadas según sus características
# dplyr_at: realizar una operación en un set de variables basados en los nombres de las variables

---

---

-Para deshacer el cambio anterior
```{r message=FALSE, warning=FALSE}
gap5 <- gapminder %>%
    select_all(tolower)
gap5
```

---
<img src="http://bit.ly/2GbpWVi" width="10%" align="right" />

# select_if()

- Permite seleccionar las columnas teniendo en cuenta alguna condición

```{r message=FALSE, warning=FALSE}

```
---

## filter_all(): filtrar según las condicione que se indican
## filter_if():requiere una función que retorne un booleano para indicar que columnas serán filtradas. Si es verdadero, se ejecutará la orden
## filter_at(): 

---
## summarise_all():

gapminder %>%
  group_by(continent) %>%
  summarise_all(mean)


---

## summarise_if():
_ Requiere dos argumentos 

```{r message=FALSE, warning=FALSE}
gapminder %>%
  group_by(continent) %>%
  summarise_if(is.numeric, mean, na.rm=TRUE)
```





--- 

class: inverse, middle, center




